【裁判字號】    98,易,1144
【裁判日期】    990315
【裁判案由】    違反毒品危害防制條例
【裁判全文】
臺灣屏東地方法院刑事判決              98年度易字第1144號
公  訴  人  臺灣屏東地方法院檢察署檢察官
被      告  甲○○
上列被告因違反毒品危害防制條例案件，經檢察官提起公訴（98
年度偵字第3030號），本院判決如下：
    主  文
甲○○施用第二級毒品，累犯，處有期徒刑捌月。扣案之第二級
毒品甲基安非他命壹包（驗餘毛重零點貳陸伍公克）沒收銷燬之
。
    事  實
一、甲○○前於民國88年間因施用毒品案件，經裁定送觀察、勒
    戒後，認無繼續施用毒品之傾向，於88年9 月9 日執行完畢
    釋放；又於89年間再因施用毒品案件，分別經提起公訴並聲
    請強制戒治，戒治部分於89年12月19日停止處分出監，所餘
    戒治期間付保護管束，於90年7 月12日保護管束期滿視為強
    制戒治執行完畢，刑事部分經本院以89年度屏簡字第401 號
    判處有期徒刑3 月確定，易科罰金執行完畢；於94年間，再
    因施用毒品案件，經本院以94年度簡字第706 號判處有期徒
    刑5 月確定，於94年7 月26日易科罰金執行完畢；另因違反
    家庭暴力防治法案件，經本院判處有期徒刑8 月，於97年3
    月24日縮刑執行完畢，仍不知悔改，竟基於施用第二級毒品
    甲基安非他命之犯意，於98年3 月23日前約5 、6 日某時許
    ，在其友人位於屏東縣萬丹鄉居所，以將甲基安非他命摻入
    香菸內點燃吸食之方式，施用甲基安非他命1 次。嗣於98年
    3 月23日23時許，其父在其所使用之車牌號碼H9P-625 號重
    型機車內，發現第二級毒品甲基安非他命1 包報警處裡，並
    經檢察官採集甲○○之頭髮送驗，始查悉上情。
二、案經屏東縣政府警察局移送臺灣屏東地方法院檢察署檢察官
    偵查起訴。
    理  由
一、程序方面：
（一）本件檢察官認被告犯毒品危害防制條例第10條第2 項之施
      用第二級毒品罪嫌而提起公訴，屬刑事訴訟法第376 條第
      1 款之罪，依同法第284 條之1 規定，第一審得由法官一
      人獨任審判。
（二）本件被告甲○○所為不利於己之陳述，並無出於強暴、脅
      迫、利誘、詐欺、疲勞訊問、違法羈押或其他不正之方法
      ，亦非違反法定障礙事由經過期間不得訊問或告知義務之
      規定而為，依刑事訴訟法第156 條第1 項、第158 條之2
      規定，應認其有證據能力。而被告對公訴人所提出之各項
      證據於最後言詞辯論期日均表示無意見，且未於言詞辯論
      終結前對上開證據資料異議，依同法第159 條之5 之規定
      ，均有證據能力。
二、訊據被告對其於上揭時、地施用第二級毒品甲基安非他命之
    犯行，坦承不諱，且被告於偵查中經檢察官當庭採集其頭髮
    送驗，檢驗結果發現含甲基安非他命成分，有法務部法醫研
    究所98年7 月13日法醫毒字第0980003023號函1 件（見偵卷
    第24頁）在卷可稽，並有白色結晶粉末1 包（驗餘毛重0.26
    5 公克）扣案可佐，而該包白色粉末經送請行政院衛生署管
    制藥品管理局以氣相層析質譜儀分析法檢驗，檢出含第二級
    毒品甲基安非他命成分，有該局98年6 月22日管檢字第0980
    006096號鑑定書1 紙附卷足憑（見偵卷第22頁），足證被告
    前開自白與事實相符，罪證明確，犯行洵堪認定。按被告前
    因施用毒品案件，經裁定送觀察、勒戒及強制戒治後，於90
    年7 月12日執行完畢，又於94年間再因施用第二級毒品案件
    ，經本院判處有期徒刑5 月確定，此有臺灣高等法院被告前
    案紀錄表附卷可參，則被告於前案經強制戒治執行完畢後，
    於5 年內已經再犯，並經依法追訴處罰，雖本案施用毒品之
    時間在初犯釋放5 年後，惟被告既已先於「5 年內再犯」，
    顯見其再犯率甚高，原實施觀察、勒戒已無法收其實效，而
    無5 年戒斷期之存在，參諸最高法院95年第7 次刑事庭會議
    意旨，自無再經觀察、勒戒及強制戒治之必要，應依法論科
    。
三、查甲基安非他命屬毒品危害防制條例第2條第2項第2 款所列
    之第二級毒品，核被告所為，係犯毒品危害防制條例第10條
    第2 項之施用第二級毒品罪。被告因施用第二級毒品甲基安
    非他命而持有甲基安非他命之低度行為，為其施用之高度行
    為所吸收，不另論罪。被告有如事實欄所載之論罪科刑資料
    ，亦有上開前案紀錄表可按，其於97年3 月24日縮刑期滿執
    行完畢後5 年內故意再犯本罪，為累犯，應加重其刑。爰審
    酌被告於觀察、勒戒後，仍不知警惕，不思尋求正當之身心
    發展，竟又施用足以導致精神障礙、性格異常，甚至造成生
    命危險之毒品，戕害一己之身心健康，對社會治安可能之危
    害程度非微，兼衡其於犯罪後矢口否認，於本院審理後坦承
    犯行，尚有悔意，其智識程度、生活狀況，暨公訴人具體求
    處有期徒刑8 月為適當等一切情狀，量處如主文所示之刑。
    至扣案之白色粉末1 包係查獲之第二級毒品甲基安非他命（
    驗後毛重0.265 公克），及包裝上開毒品所用之外包裝袋因
    包裝而沾附甲基安非他命於內，難以析離，應整體視為本件
    查獲毒品之一部，併同其內毒品均依毒品危害防制條例第18
    條第1 項沒收銷燬之。
據上論斷，應依刑事訴訟法第284條之1、第299條第1項前段，毒
品危害防制條例第10條第2 項、第18條第1 項，刑法第11條前段
、第47條第1 項，判決如主文。
本案經檢察官曾士哲到庭執行職務。
中    華    民    國    99    年    3     月    15    日
                  刑事第四庭    法  官  蔡玉雪
以上正本證明與原本無異。
如不服本判決應於收受判決後10日內向本院提出上訴書狀，並應
敘述具體理由；其未敘述上訴理由者，應於上訴期間屆滿後20日
內向本院補提理由書（均須按他造當事人之人數附繕本）「切勿
逕送上級法院」。
中    華    民    國    99    年    3     月    15    日
                                書記官  許倬維
附錄本案論罪科刑法條：
毒品危害防制條例第10條
施用第一級毒品者，處6 月以上 5 年以下有期徒刑。
施用第二級毒品者，處3年以下有期徒刑。

司法院資訊處製作；財團法人民間司法改革基金會備份。
